【裁判字號】    98,審訴,1127
【裁判日期】    980618
【裁判案由】    毒品危害防制條例
【裁判全文】
臺灣高雄地方法院刑事判決            98年度審訴字第1127號
公  訴  人  臺灣高雄地方法院檢察署檢察官
被      告  甲○○
指定辯護人  本院公設辯護人馬碩遠
上列被告因毒品危害防制條例案件，經檢察官提起公訴（98年度
毒偵字第1375號、第2314號、第2503號），本院合議庭裁定由受
命法官獨任依協商程序審理，判決如下：
    主  文
甲○○施用第一級毒品，累犯，處有期徒刑捌月；又施用第二級
毒品，累犯，處有期徒刑參月；又施用第一級毒品，累犯，處有
期徒刑捌月，扣案如附表編號1 所示之物，沒收銷燬之；又施用
第二級毒品，累犯，處有期徒刑參月；又施用第一級毒品，累犯
，處有期徒刑捌月，扣案如附表編號2 所示之物，沒收銷燬之；
又施用第二級毒品，累犯，處有期徒刑參月。應執行有期徒刑貳
年壹月，扣案如附表所示之物，沒收銷燬之。
    事實及理由
一、犯罪事實：甲○○曾因施用毒品案件，經本院以94年度毒聲
    字第1480號裁定送觀察、勒戒後，於民國94年7 月6 日因無
    繼續施用毒品傾向釋放。又曾因竊盜案件，經本院以95年度
    易字第1414號判決，判處有期徒刑1 年確定，另因毒品危害
    防制條例案件，經本院以95年度訴字第3449號判決、96年度
    訴字第725 號判決，分別判處有期徒刑8 月、10月確定，並
    經本院以96年度聲減字第6495號裁定，就上開案件予以減刑
    ，並定應執行刑為有期徒刑1 年2 月，於96年12月31日執行
    完畢。詎其仍不知戒絕毒癮，明知海洛因及甲基安非他命，
    分別經公告列為毒品危害防制條例第2 條第2 項第1 款之第
    一級毒品及同條項第2 款之第二級毒品，不得非法持有、施
    用，猶分別基於施用第一級毒品海洛因、第二級毒品甲基安
    非他命之犯意，先後於：(一)98年1 月23日上午9 時許，在其
    位於高雄縣林園鄉○○○路125 巷20號之住處，施用第一級
    毒品海洛因1 次，另於98年1 月23日下午3 時50分許回溯24
    小時內之某時點，在高雄縣林園鄉某處廟宇，施用第二級毒
    品甲基安非他命1 次，嗣於98年1 月23日下午3 時30分許，
    其因形跡可疑，為警在高雄縣林園鄉○○○路125 巷某空屋
    內進行盤查，並經其同意後採其尿液送檢，因而查悉上情；
    (二)98年2 月18日夜間8 時許，在其上開住處內，施用第一級
    毒品海洛因1 次，另於98年2 月19日上午10時30分許回溯24
    小時內之某時點，亦在其上開住處，施用第二級毒品甲基安
    非他命1 次，嗣於98年2 月19日上午9 時許，其行經高雄市
    小港區○○○○路730 號前，因形跡可疑為警盤查，並扣得如
    附表編號1 所示之第一級毒品海洛因，復採其尿液送檢，因
    而查悉上情；(三)98年4 月10日中午12時許回溯24小時內之某
    時點，在其上開住處，先後施用第一級毒品海洛因、第二級
    毒品甲基安非他命各1 次，嗣於98年4 月10日上午9 時49分
    許，其行經高雄縣林園鄉○○路120 號前，因形跡可疑為警
    盤查，並扣得如附表編號2 所示之第一級毒品海洛因，復採
    其尿液送檢，因而查悉上情。
二、認定犯罪事實之證據：
(一)、被告甲○○於本院審理中之自白。
(二)、臺灣檢驗科技股份有限公司98年2 月13日KＺ000000000000號
    濫用藥物尿液檢驗報告、98年4 月24日KＺ000000000000號濫
    用藥物尿液檢驗報告、高雄市立凱旋醫院98年3 月2 日A000
    00000 號濫用藥物尿液檢驗報告。
(三)、扣案如附表所示之第一級毒品海洛因。
(四)、法務部調查局濫用藥物實驗室98年5 月7 日鑑定書2 份。
三、本件被告業已認罪，並經辯護人協助下與檢察官於審判外達
    成協商之合意，渠等合意內容為：被告願受科刑範圍如主文
    所載。經核被告所為，係犯毒品危害防制條例第10條第1 項
    之施用第一級毒品罪，及同條第2 項之施用第二級毒品罪，
    而被告有上述之前科紀錄乙情，有臺灣高等法院被告前案紀
    錄表在卷可稽，其受有期徒刑執行完畢，5 年內故意再犯本
    件最重本刑為有期徒刑以上之6 罪，均為累犯，應依刑法第
    47條第1 項規定加重其刑。此外，上開協商合意內容，並無
    刑事訴訟法第455 條之4 第1 項所列不得認罪協商之情形，
    本件既經檢察官聲請改依協商程序而為判決，本院爰不經言
    詞辯論，於協商合意範圍內為協商判決。
四、應適用之法條：刑事訴訟法第455 條之4 第2 項，毒品危害
    防制條例第10條第1 項、第2 項、第18條第1 項前段，刑法
    第11條、第47條第1 項、第51條第5 款。
五、本判決除有刑事訴訟法第455 條之4 第1 項第1 款、第2 款
    、第4 款、第6 款、第7 款所定情形之一，或違反同條第2
    項規定者外，不得上訴。
本案經檢察官陳麗琇到庭執行職務。
中    華    民    國    98    年    6     月    18    日
                  刑事第十庭    法  官  陳君杰
以上正本證明與原本無異。
如不服本判決應於收受判決後10日內向本院提出上訴書狀，並應
敘述具體理由。其未敘述上訴理由者，應於上訴期間屆滿後20日
內向本院補提理由書(均須按他造當事人之人數附繕本)「切勿逕
送上級法院」。
中    華    民    國    98    年    6     月    18    日
                                書記官  李承悌
附錄本判決論罪科刑法條全文：
毒品危害防制條例第10條
施用第一級毒品者，處6 月以上5 年以下有期徒刑。
施用第二級毒品者，處3年以下有期徒刑。
附表：
┌──┬─────────────────────┬───┐
│編號│扣案物品                                  │數量  │
├──┼─────────────────────┼───┤
│ 1  │第一級毒品海洛因（驗後淨重合計0.85公克）  │6 包  │
├──┼─────────────────────┼───┤
│ 2  │第一級毒品海洛因（驗後淨重合計0.58公克）  │2 包  │
└──┴─────────────────────┴───┘


司法院資訊處製作；財團法人民間司法改革基金會備份。
